臺灣板橋地方法院刑事判決          100年度交簡上字第119號
上  訴  人  臺灣板橋地方法院檢察署檢察官
被      告  呂耀銘
上列上訴人因被告過失傷害案件，不服本院中華民國100 年4 月
13日100 年度交簡字第136 號第一審判決（聲請簡易判決處刑案
號：99年度偵字第25768 號），提起上訴，本院管轄之第二審合
議庭判決如下：
    主      文
上訴駁回。
    事實及理由
一、本案經本院審理結果，認第一審以被告呂耀銘犯過失傷害罪
    ，依刑法第284 條第1 項前段、第62條前段、第41條第1 項
    前段等規定，判決判處拘役25日，如易科罰金，以新臺幣（
    下同）1 千元折算1 日，其認事用法均無違誤，量刑亦屬適
    當，應予維持，是除證據部分應補充被告於本院合議庭審理
    時之自白外，爰均引用如附件第一審刑事簡易判決書記載之
    事實、證據及理由。
二、上訴人以被告呂耀銘迄今仍未賠償告訴人張淑娟，顯見其犯
    後毫無悔意等情提起上訴。惟查，原審判決係依據刑法第57
    條規定詳為審酌被告駕駛汽車參與道路交通，未注意車前狀
    況因而與告訴人發生擦撞，致告訴人受有傷害，其行為應予
    非難，兼衡被告之素行、智識程度、本件車禍雙方過失之情
    節、告訴人受傷之程度及被告犯後態度等一切情狀後，始本
    於法律所賦予之裁量權限而為刑度宣告，且判處者復非刑法
    第284 條第1 項前段法定刑內最輕之罰金刑，已難認原審量
    刑存有何偏袒之情。又被告至今雖尚未賠償告訴人因本案所
    受損害，然被告於本院審理時，已供稱：告訴人希望我賠償
    她80萬元，我負擔不起，只能負擔賠償20萬元等語，並為告
    訴人當庭所不否認，足見被告非完全拒不賠償，僅因告訴人
    就本案車禍發生同有過失等情，彼此間就賠償金額存有歧見
    甚明。況被告於99年11月12日、100 年2 月11日、100 年3
    月11日及100 年4 月1 日均先後至臺北縣中和市調解委員會
    、本院與告訴人進行調解，有調解不成立證明書、本院調解
    回報單等件附卷可稽，倘被告於本案犯後確毫無賠償告訴人
    之意，當無平白耗費時間、精力奔波協商之必要，由此同可
    徵原審實已審酌雙方未能調解成立之情而為量刑，是告訴人
    既仍可自行提起民事訴訟對被告主張權利，自難執此逕認原
    審判決有何不當之處。綜上所述，本案上訴意旨並無理由，
    應予駁回。
據上論斷，依刑事訴訟法第455 條之1 第1 項、第3 項、第368
條、第373 條，判決如主文。
本案經檢察官王家春到庭執行職務。
中    華    民    國   100    年    7     月    29    日
                  交通法庭  審判長法  官  彭 全 曄
                                  法  官  林 鈺 琅
                                  法  官  張 兆 光
上列正本證明與原本無異。
不得上訴。
                                  書記官  曹 秋 冬
中    華    民    國   100    年    7     月    29    日